incubator/apertium-asm/apertium-asm.asm.dix
<?xml version="1.0" encoding="UTF-8"?><!-- -*-nxml-*- -->

<!--
  developed by Pranjal Das, Kalyanee Kanchan Baruah
  (Source Forge account: pranjal4456)
  IST, Gauhati University, 
  India
-->

<dictionary>
  <alphabet>অআইঈউঊঋএঐওঔকখগঘঙচছজঝঞটঠডঢণতথদধনপফবভমযৰলৱশষসহক্ষড়ঢ়য়ংঃঁৎ</alphabet>

  <sdefs>
    <sdef n="n"/>       <!-- noun -->
    <sdef n="sg"/>    <!-- singular -->
    <sdef n="pl"/>    <!-- plural -->
    <sdef n="m"/>    <!-- male -->
    <sdef n="top"/>    <!-- place name -->
    <sdef n="f"/>    <!-- female -->

    <sdef n="pri" c="Present indefinite"/>  
    <sdef n="prd" c="Present definite"/> 
    <sdef n="fti" c="Future"/> 
    <sdef n="pii" c="Past imperfect"/> 
    <sdef n="ifi" c="Simple past"/> 

    <sdef n="cni1" c="Conditional 1"/> 
    <sdef n="cni2" c="Conditional 2"/> 
    <sdef n="ger" c="Gerund (verbal noun)"/> 
    <sdef n="inf" c="Infinitive"/> 
    <sdef n="infml" c="Informal"/> 
    <sdef n="gna1" c="Verbal adverb"/> 
    <sdef n="inf2" c="Infinitive 2"/> 
    <sdef n="stem" c="Verb stem"/> 
 <sdef n="cnjcoo" c="Co-ordinating conjunction"/> 

    <sdef n="sp" c="Singular/plural"/> 

    <sdef n="erg"/>    <!-- subject -->
    <sdef n="acc"/>    <!-- object -->
    <sdef n="nom"/>    <!-- object -->
    <sdef n="loc"/>  <!-- where -->
    <sdef n="gen"/>  <!-- possessive -->

    <sdef n="np"/>       <!-- proper nouns -->
    <sdef n="enc"/>       <!-- enclitics -->
    <sdef n="det"/>       <!-- determiners -->
    <sdef n="vblex"/>       <!-- verb --> 
    <sdef n="vbser"/>       <!-- verb --> 
    <sdef n="pres"/>    <!-- present -->
    <sdef n="prescont"/>  <!-- present continuous -->
    <sdef n="past"/>    <!-- past -->
    <sdef n="pastcont"/>    <!-- past continuous -->
    <sdef n="pastperf"/>    <!-- past perfect -->
    <sdef n="fut"/>    <!-- future -->
    <sdef n="fam"/>    <!-- lowest courtesy -->
    <sdef n="frm"/>    <!-- medium courtesy -->
    <sdef n="pol"/>    <!-- highest courtesy -->
    <sdef n="prn"/>    <!-- pronoun -->
    <sdef n="p1"/>    <!-- first person -->
    <sdef n="p2"/>    <!-- second person -->
    <sdef n="p3"/>    <!-- third person -->
    <sdef n="adj"/>       <!-- adjectives --> 
    <sdef n="ot"/>      <!-- others -->
    <sdef n="num"/>       <!-- numerals -->
    <sdef n="sent"/>       <!-- punctuation -->
    <sdef n="nt"        c="Neuter"/>
    <sdef n="nn"        c="Inanimate"/>
	<sdef n="post"/>        <!--Postposition-->
<sdef n="ant"/>        <!--Anthroponym-->
    </sdefs>

  <pardefs>
  <!-- Punctuation -->
    <pardef n="sent">
      <e><p><l/><r><s n="sent"/></r></p></e>
        </pardef>

  <!-- Numerals -->
        <pardef n="num">
      <e><p><l/><r><s n="num"/></r></p></e>
        </pardef>

<!-- Postposition -->
        <pardef n="post">
      <e><p><l/><r><s n="post"/></r></p></e>
        </pardef>

    <pardef n="টো_det">
      <e><p><l></l><r><s n="det"/><s n="m"/></r></p></e>
    </pardef>

    <pardef n="জনী_det">
      <e><p><l></l><r><s n="det"/><s n="f"/></r></p></e>
    </pardef>

    <pardef n="অপৰাধ_n">
      <e><p><l/><r><s n="n"/><s n="m"/><s n="sg"/><s n="nom"/></r></p></e>
      <e><p><l>বোৰ</l><r><s n="n"/><s n="m"/><s n="pl"/><s n="nom"/></r></p></e>
      <e><p><l>বিলাক</l><r><s n="n"/><s n="m"/><s n="pl"/><s n="nom"/></r></p></e>
      <e><p><l>কেইটা</l><r><s n="n"/><s n="m"/><s n="pl"/><s n="nom"/></r></p></e>
      <e><p><l>ত</l><r><s n="n"/><s n="m"/><s n="sg"/><s n="loc"/></r></p></e>
      <e><p><l>বোৰত</l><r><s n="n"/><s n="m"/><s n="pl"/><s n="acc"/></r></p></e>
      <e><p><l>বিলাকত</l><r><s n="n"/><s n="m"/><s n="pl"/><s n="acc"/></r></p></e>
      <e><p><l>কেইটাত</l><r><s n="n"/><s n="m"/><s n="pl"/><s n="acc"/></r></p></e>
      <e><p><l>ৰ</l><r><s n="n"/><s n="m"/><s n="sg"/><s n="gen"/></r></p></e>
    </pardef>

    <pardef n="অভিমান_n">
      <e><p><l/><r><s n="n"/><s n="m"/><s n="sg"/><s n="nom"/></r></p></e>
    </pardef>

<pardef n="ভাত_n">
      <e><p><l/><r><s n="n" /><s n="nt" /><s n="nn" /><s n="sg" /><s n="nom" /></r></p></e>
    </pardef>

    <pardef n="বুৰঞ্জী_n">
      <e><p><l/><r><s n="n"/><s n="m"/><s n="sg"/><s n="nom"/></r></p></e>
      <e><p><l>ৰ</l><r><s n="n"/><s n="m"/><s n="sg"/><s n="gen"/></r></p></e>
      <e><p><l>ত</l><r><s n="n"/><s n="m"/><s n="sg"/><s n="loc"/></r></p></e>
      <e><p><l>ক</l><r><s n="n"/><s n="m"/><s n="sg"/><s n="acc"/></r></p></e>
    </pardef>
    
    <pardef n="চকু_n">
      <e><p><l/><r><s n="n"/><s n="f"/><s n="sg"/><s n="nom"/></r></p></e>
      <e><p><l>ৱে</l><r><s n="n"/><s n="f"/><s n="sg"/><s n="erg"/></r></p></e>
      <e><p><l>কেইটা</l><r><s n="n"/><s n="f"/><s n="pl"/><s n="nom"/></r></p></e>
      <e><p><l>যুৰি</l><r><s n="n"/><s n="f"/><s n="pl"/><s n="nom"/></r></p></e>
      <e><p><l>ত</l><r><s n="n"/><s n="f"/><s n="sg"/><s n="acc"/></r></p></e>
      <e><p><l>ৰে</l><r><s n="n"/><s n="f"/><s n="sg"/><s n="erg"/></r></p></e>
      <e><p><l>যুৰিত</l><r><s n="n"/><s n="f"/><s n="pl"/><s n="acc"/></r></p></e>
    </pardef>

	<pardef n="আৰু_cnjcoo">
      <e><p><l/><r><s n="cnjcoo"/><s n="sp"/></r></p></e>
	</pardef>

    <pardef n="গামোছা_n">
      <e><p><l/><r><s n="n"/><s n="m"/><s n="sg"/><s n="nom"/></r></p></e>
      <e><p><l>কেইখনত</l><r><s n="n"/><s n="m"/><s n="pl"/><s n="acc"/></r></p></e>
      <e><p><l>খনত</l><r><s n="n"/><s n="m"/><s n="sg"/><s n="acc"/></r></p></e>
      <e><p><l>ত</l><r><s n="n"/><s n="m"/><s n="sg"/><s n="acc"/></r></p></e>
      <e><p><l>কেইখন</l><r><s n="n"/><s n="m"/><s n="pl"/><s n="nom"/></r></p></e>
    </pardef>

    <pardef n="চিকিৎসালয়_n">
      <e><p><l/><r><s n="n"/><s n="m"/><s n="sg"/><s n="nom"/></r></p></e>
      <e><p><l>ত</l><r><s n="n"/><s n="m"/><s n="sg"/><s n="acc"/></r></p></e>
      <e><p><l>খনত</l><r><s n="n"/><s n="m"/><s n="sg"/><s n="acc"/></r></p></e>
      <e><p><l>লৈ</l><r><s n="n"/><s n="m"/><s n="sg"/><s n="acc"/></r></p></e>
      <e><p><l>কেইখনলৈ</l><r><s n="n"/><s n="m"/><s n="pl"/><s n="acc"/></r></p></e>
      <e><p><l>কেইখন</l><r><s n="n"/><s n="m"/><s n="pl"/><s n="erg"/></r></p></e>
    </pardef>

    <pardef n="চিলনী_n">
      <e><p><l/><r><s n="n"/><s n="f"/><s n="sg"/><s n="nom"/></r></p></e>
      <e><p><l>কেইজনী</l><r><s n="n"/><s n="f"/><s n="pl"/><s n="nom"/></r></p></e>
    </pardef>

    <pardef n="কলম_n">
      <e><p><l/><r><s n="n"/><s n="m"/><s n="sg"/><s n="nom"/></r></p></e>
      <e><p><l>েৰে</l><r><s n="n"/><s n="m"/><s n="sg"/><s n="erg"/></r></p></e>
      <e><p><l>ত</l><r><s n="n"/><s n="m"/><s n="sg"/><s n="loc"/></r></p></e>
      <e><p><l>ৰ</l><r><s n="n"/><s n="m"/><s n="sg"/><s n="gen"/></r></p></e>
      <e><p><l>ক</l><r><s n="n"/><s n="m"/><s n="sg"/><s n="acc"/></r></p></e>
  
    </pardef>

    <pardef n="কৃষক_n">
      <e><p><l/><r><s n="n"/><s n="m"/><s n="sg"/><s n="nom"/></r></p></e>
      <e><p><l>ে</l><r><s n="n"/><s n="m"/><s n="sg"/><s n="erg"/></r></p></e>
      <e><p><l>ৰ</l><r><s n="n"/><s n="m"/><s n="sg"/><s n="gen"/></r></p></e>
      <e><p><l>ক</l><r><s n="n"/><s n="m"/><s n="sg"/><s n="acc"/></r></p></e>
    </pardef>
    
    <pardef n="অধ্যাপক_n">
      <e><p><l/><r><s n="n"/><s n="m"/><s n="sg"/><s n="nom"/></r></p></e>
      <e><p><l>ে</l><r><s n="n"/><s n="m"/><s n="sg"/><s n="erg"/></r></p></e>
      <e><p><l>ই</l><r><s n="n"/><s n="m"/><s n="sg"/><s n="erg"/></r></p></e>
      <e><p><l>য়ে</l><r><s n="n"/><s n="m"/><s n="sg"/><s n="erg"/></r></p></e>
      <e><p><l>ৱে</l><r><s n="n"/><s n="m"/><s n="sg"/><s n="acc"/></r></p></e>

      <e><p><l>কেইজন</l><r><s n="n"/><s n="m"/><s n="pl"/><s n="acc"/></r></p></e>
      <e><p><l>সকল</l><r><s n="n"/><s n="m"/><s n="pl"/><s n="nom"/></r></p></e>
      <e><p><l>কেইজনে</l><r><s n="n"/><s n="m"/><s n="pl"/><s n="erg"/></r></p></e>
      <e><p><l>ক</l><r><s n="n"/><s n="m"/><s n="sg"/><s n="acc"/></r></p></e>
      <e><p><l>ৰ</l><r><s n="n"/><s n="m"/><s n="sg"/><s n="gen"/></r></p></e>
    </pardef>

    <e lm="১"><i>১</i><par n="num"/></e>
    <e lm="২"><i>২</i><par n="num"/></e>
    <e lm="৪"><i>৪</i><par n="num"/></e>
    <e lm="৬"><i>৬</i><par n="num"/></e>
    <e lm="৮"><i>৮</i><par n="num"/></e>
    <e lm="৬০০"><i>৬০০</i><par n="num"/></e>
    <e lm="."><i>.</i><par n="sent"/></e>
    <e lm="\"><i>\</i><par n="sent"/></e>
    <e lm=";"><i>;</i><par n="sent"/></e>
    <e lm=":"><i>:</i><par n="sent"/></e>
    <e lm="!"><i>!</i><par n="sent"/></e>
    <e lm="৷"><i>৷</i><par n="sent"/></e>
    <e lm="পৰা"><i>পৰা</i><par n="post"/></e>
    <e lm="টো"><i>টো</i><par n="টো_det"/></e>
    <e lm="খন"><i>খন</i><par n="টো_det"/></e>
    <e lm="পাহ"><i>পাহ</i><par n="টো_det"/></e>
    <e lm="জন"><i>জন</i><par n="টো_det"/></e>
    <e lm="জনী"><i>জনী</i><par n="জনী_det"/></e>
    <e lm="গৰাকী"><i>গৰাকী</i><par n="জনী_det"/></e>
    <e lm="চকু"><i>চকু</i><par n="চকু_n"/></e>
    <e lm="পৰিভ্ৰমণকাৰী"><i>পৰিভ্ৰমণকাৰী</i><par n="চকু_n"/></e>
    <e lm="ভোঁমোৰা"><i>ভোঁমোৰা</i><par n="অপৰাধ_n"/></e>
    <e lm="অৱহেলা"><i>অৱহেলা</i><par n="অভিমান_n"/></e>
    <e lm="চিকিৎসালয়"><i>চিকিৎসালয়</i><par n="গামোছা_n"/></e>
    <e lm="আইনা"><i>আইনা</i><par n="গামোছা_n"/></e>
    <e lm="আকাশ"><i>আকাশ</i><par n="গামোছা_n"/></e>
    <e lm="আয়োজন"><i>আয়োজন</i><par n="অভিমান_n"/></e>
    <e lm="উপকাৰ"><i>উপকাৰ</i><par n="অভিমান_n"/></e>
    <e lm="পাৰ চৰাই"><i>পাৰ<b/>চৰাই</i><par n="চিলনী_n"/></e>
    <e lm="খেতিয়ক"><i>খেতিয়ক</i><par n="কৃষক_n"/></e>
    <e lm="ৰকম"><i>ৰকম</i><par n="বুৰঞ্জী_n"/></e>
    <e lm="কুলী চৰাই"><i>কুলী<b/>চৰাই</i><par n="চিলনী_n"/></e>
    <e lm="কহিনুৰ"><i>কহিনুৰ</i><par n="অভিমান_n"/></e>
    <e lm="কাউৰি"><i>কাউৰি</i><par n="চিলনী_n"/></e>
    <e lm="ঘড়ী"><i>ঘড়ী</i><par n="অপৰাধ_n"/></e>
    <e lm="ভাত"><i>ভাত</i><par n="ভাত_n"/></e>
    <e lm="চৰাই"><i>চৰাই</i><par n="চিলনী_n"/></e>
    <e lm="চোৰ"><i>চোৰ</i><par n="অভিমান_n"/></e>
    <e lm="ঠাই"><i>ঠাই</i><par n="বুৰঞ্জী_n"/></e>
    <e lm="কইনা"><i>কইনা</i><par n="চিলনী_n"/></e>
    <e lm="বিশ্ব"><i>বিশ্ব</i><par n="বুৰঞ্জী_n"/></e>
    <e lm="নাৰিকল"><i>নাৰিকল</i><par n="অভিমান_n"/></e>
    <e lm="ফুল"><i>ফুল</i><par n="বুৰঞ্জী_n"/></e>
    <e lm="বুঢ়া"><i>বুঢ়া</i><par n="অধ্যাপক_n"/></e>
    <e lm="ল'ৰা"><i>ল'ৰা</i><par n="অধ্যাপক_n"/></e>
    <e lm="ছোৱালী"><i>ছোৱালী</i><par n="চিলনী_n"/></e>
    <e lm="আৰু"><i>আৰু</i><par n="আৰু_cnjcoo"/></e>
   <e lm="ৰাগ"><i>ৰাগ</i><par n="কৃষক_n"/></e>
 <e lm="দৃষ্টিভঙ্গি"><i>দৃষ্টিভঙ্গি</i><par n="অপৰাধ_n"/></e>
 	 <e lm="বিতর্ক"><i>বিতর্ক</i><par n="বুৰঞ্জী_n"/></e>
 	 <e lm="সন্দেহ"><i>সন্দেহ</i><par n="কলম_n"/></e>
 	 <e lm="কান"><i>কান</i><par n="চকু_n"/></e>
 	 <e lm="কর্মচাৰী"><i>কর্মচাৰী</i><par n="অধ্যাপক_n"/></e>
	<e lm="চকু"><i>চকু</i><par n="চকু_n"/></e>
         <e lm="মুখ"><i>মুখ</i><par n="চকু_n"/></e>
 	 <e lm="কৃষক"><i>কৃষক</i><par n="কৃষক_n"/></e>
<e lm="দুর্ব্যৱহাৰ"><i>দুর্ব্যৱহাৰ</i><par n="কৃষক_n"/></e>
<e lm="মেনেজাৰ"><i>মেনেজাৰ</i><par n="কৃষক_n"/></e>
<e lm="বিয়া"><i>বিয়া</i><par n="চিকিৎসালয়_n"/></e>
<e lm="মেয়ৰ"><i>মেয়ৰ</i><par n="কৃষক_n"/></e>
<e lm="পর্দা"><i>পর্দা</i><par n="গামোছা_n"/></e>
<e lm="মোবাইল"><i>মোবাইল</i><par n="গামোছা_n"/></e>
<e lm="পৰিৱর্তন"><i>পৰিৱৱর্তন</i><par n="অপৰাধ_n"/></e>
<e lm="পর্বত"><i>পর্বত</i><par n="চিকিৎসালয়_n"/></e>
<e lm="অনুমতি"><i>অনুমতি</i><par n="চকু_n"/></e>
<e lm="কবি"><i>কবি</i><par n="অধ্যাপক_n"/></e>
<e lm="দাৰিদ্র্য"><i>দাৰিদ্র্য</i><par n="কলম_n"/></e>
<e lm="নোট"><i>নোট</i><par n="গামোছা_n"/></e>
<e lm="পৰ্যবেক্ষণ"><i>পৰ্যবেক্ষণ</i><par n="কলম_n"/></e>
<e lm="কাৰ্যালয়"><i>কাৰ্যালয়</i><par n="চিকিৎসালয়_n"/></e>
<e lm="গালি"><i>গালি</i><par n="কলম_n"/></e>
<e lm="অঞ্চল"><i>অঞ্চল</i><par n="কলম_n"/></e>
<e lm="মূল"><i>মূল</i><par n="কলম_n"/></e>
<e lm="বিজ্ঞান"><i>বিজ্ঞান</i><par n="অপৰাধ_n"/></e>
<e lm="দ্বিতীয়"><i>দ্বিতীয়</i><par n="চিকিৎসালয়_n"/></e>
<e lm="বিশ্ববিদ্যালয়"><i>বিশ্ববিদ্যালয়</i><par n="চিকিৎসালয়_n"/></e>
<e lm="আচৰণ"><i>আচৰণ</i><par n="অপৰাধ_n"/></e>
	<e lm="আহ্বান"><i>আহ্বান</i><par n="বুৰঞ্জী_n"/></e>
	<e lm="অধ্যাপক"><i>অধ্যাপক</i><par n="অধ্যাপক_n"/></e>
	<e lm="উচ্চবিদ্য়ালয়"><i>উচ্চবিদ্য়ালয়</i><par n="চিকিৎসালয়_n"/></e>
